# 请教陈版关于长期待摊费用的使用

提问人：hsj20082857 时间：2016-01-26 14:29:47
请教陈版： 某公司从事航空飞机维修业务，将购买的大额专业维修资料通过长期待摊费用核算，按 2 年摊销。企业认为这些资料的购买是服务于以后受益期间，所以通过长期待摊费用核算。请问这样合适吗？会计准则说的“长期待摊费用是指企业已经支出，但摊销期限在 1 年以上（不含 1 年）的各项费用。" 这个各项费用有个界定范围吗？

回答人：chenyiwei
如果只是书籍资料，则直接费用化处理。这与培训费不能资本化的道理相同。

提问人：hsj20082857 时间：2016-01-27 15:12:44
感谢陈版解答，我刚刚浏览了您之前做的关于培训费的解答，http://bbs.esnai.com/thread-2255506-1-1.html http://bbs.esnai.com/thread-4974048-1-1.html都提到培训费在一定条件下可以资本化计入长期待摊费用。

回答人：chenyiwei
这种符合资本化条件的培训费都是离职时可以向个人收回的，是针对特定个人的，且在实际操作中都是很少见的情况。而且此处资料费所针对的是特定的资料而不是人，其未来给企业带来的经济利益很难量化。